臺灣橋頭地方法院民事判決
111年度橋小字第1073號
原      告  中國信託產物保險股份有限公司

法定代理人  郭世昌  
訴訟代理人  吳信忠  
            周品言  
被      告  呂同偉  


上列當事人間請求侵權行為損害賠償(交通)事件，本院於民國11
1年10月27日言詞辯論終結，判決如下：
    主  文
一、被告應給付原告新臺幣5萬9,070元，及自民國111年6月28日
    起至清償日止，按年息5%計算之利息。
二、原告其餘之訴駁回。
三、訴訟費用新臺幣1,000元由被告負擔三分之二，餘由原告負
    擔。
四、本判決第一項得假執行；但被告如以新臺幣5萬9,070元為原
    告供擔保，得免為假執行。 
    事實及理由要領
一、經查，原告主張之原因事實，已據其提出與所述相符之車損
    照片、行車執照、估價單與統一發票、保險單為證，並有本
    院調取之肇事資料在卷可稽，而被告經合法通知，未於言詞
    辯論期日到場，亦未提出書狀作何陳述，依民事訴訟法第28
    0條第3項準用第1項規定，視同自認，本院依上開證據調查
    結果，堪認原告主張之事實為真實。
二、系爭汽車毀損部分之修復，其材料係以新品代替舊品，故原
    告以修復費用為損害賠償之依據時，自應將材料折舊部分予
    以扣除。而系爭汽車係107年4月出廠，有行車執照在卷可參
    ，迄事故發生受有車損時即109年11月30日，已使用2年8月
    （出廠日期參酌民法第124條第2項規定，以107年4月15日計
    算，另參營利事業所得稅查核準則第95條第6項「固定資產
    提列折舊採用平均法、定率遞減法或年數合計法者，以1年
    為計算單位，其使用期間未滿1年者，按實際使用之月數相
    當於全年之比例計算之，不滿1月者，以月計」），再依行
    政院所頒固定資產耐用年數表及固定資產折舊率表，非運輸
    業用客車、貨車之耐用年數為5年，依平均法計算其折舊結
    果（即以固定資產成本減除殘價後之餘額，按固定資產耐用
    年數表規定之耐用年數平均分攤，計算折舊額），每年折舊
    率為5分之1，則零件扣除折舊後之修復費用估定為3萬9,669
    元【計算方式：1.殘價＝取得成本÷( 耐用年數＋1)即71,405÷
    (5+1)≒11,901（小數點以下四捨五入）；2.折舊額 ＝(取得
    成本－殘價)×1/（耐用年數）×（使用年數）即(71,405－11,9
    01) ×1/5×（2+8/12）≒31,736（小數點以下四捨五入）；3.
    扣除折舊後價值＝（新品取得成本－折舊額）即71,405－31,73
    6＝39,669】，加計其餘不必折舊之費用後應為5萬9,070元（
    計算式：零件3萬9,669元+工資1萬9,401元=5萬9,070元）。
三、綜上所述，原告依侵權行為、保險代位法律關係，請求被告
    給付5萬9,070元，及自起訴狀繕本送達翌日即111年6月28日
    起至清償日止，按年息5%計算之利息，為有理由，應予准許
    ，逾此範圍之請求，則無理由，應予駁回。
中　　華　　民　　國　　111 　年　　11　　月　　10　日
          　　　　橋頭簡易庭  法      官  張立亭
以上正本係照原本作成。
如不服本判決，應於送達後20日內，向本院提出上訴狀並表明上
訴理由，如於本判決宣示後送達前提起上訴者，應於判決送達後
20日內補提上訴理由書（須附繕本）。
中　　華　　民　　國　　111 　年　　11　　月　　10　　日
      　　　　　　　　　　　　書　記　官  許雅瑩
訴訟費用計算式：
裁判費            1,000元
合計              1,000元